宣示判決筆錄
原      告  華南產物保險股份有限公司

法定代理人  陳文智  
訴訟代理人  陳致安  
被      告  陳逢德  
上列當事人間110年度中小字第3017號請求損害賠償事件，於中
華民國110 年11月19日上午9 時30分整在臺灣臺中地方法院臺中
簡易庭宣示判決，出席職員如下：
    法      官  林筱涵
    書  記  官  張峻偉
朗讀案由。
法官朗讀主文宣示判決如下：
    主      文
被告應給付原告新臺幣壹萬柒仟柒佰伍拾壹元，及自民國一一○
年十月二十五日起至清償日止，按週年利率百分之五計算之利息
。
訴訟費用新臺幣壹仟元由被告負擔。
本判決得假執行。
    事實及理由之要領
一、原告主張：被告於民國109 年5 月16日上午9 時22分許，駕
    駛車牌號碼00-0000號自用小客車，行經臺中市北區育德里
    中清路近美德街，因未注意車前狀況，撞及原告所承保、由
    訴外人董川百所駕駛、且為其所有之車牌號碼000-0000號自
    用小客車（下稱系爭車輛），致系爭車輛受損，修復費用共
    計新臺幣（下同）27,439元（含工資費用16,675元、零件費
    用10,764元），而系爭車輛受損部分業由原告依保險契約予
    以理賠。為此，爰依保險法第53條之規定及侵權行為之法律
    關係，請求被告賠償上開零件折舊後之修復費用17,751元，
    並聲明：如主文第一項所示。
二、上開原告主張之事實，業據其提出行車執照、汽車險理賠申
    請書、初步分析研判表、道路交通事故當事人登記聯單、現
    場圖、估價單、統一發票、車損照片為證，並經本院向臺中
    市政府警察局第二分局調取本件交通事故之調查報告表、現
    場圖、調查紀錄表、初步分析研判表【記載被告有未注意車
    前狀態之肇事原因，董川百則尚未發現肇事因素】、補充資
    料表、現場照片核閱無誤。被告已於相當時期受合法之通知
    ，而於言詞辯論期日不到場，亦未提出準備書狀爭執，依民
    事訴訟法第436 條之23準用第436 條第2 項適用第280 條第
    3 項、第1 項之規定，視同自認。從而，原告依保險法第53
    條規定及侵權行為之法律關係，請求被告給付零件折舊後之
    修理費用17,751元（即工資費用16,675元、零件費用1,076 
    元），及自起訴狀繕本送達翌日即110 年10月25日（見本院
    卷第29頁送達證書）起至清償日止，按週年利率5 ％計算之
    利息，為有理由，應予准許。
三、訴訟費用負擔及假執行宣告之依據：民事訴訟法第78條、第
    436 條之19第1 項、第436 條之20。
　
民事訴訟法第436 條之24第2 項：
對於本判決之上訴，非以違背法令為理由，不得為之。
如對本判決上訴，須於判決送達後20日內向本院提出上訴狀，並
須表明原判決所違背之法令及其具體內容與依訴訟資料可認為原
判決有違背法令之具體事實之上訴理由（均須按他造當事人之人
數附繕本）
中　　華　　民　　國　　110 　年　　11　　月　　19　　日
                  臺灣臺中地方法院臺中簡易庭
                                  法  官  林筱涵
                                  書記官  張峻偉
以上正本證明與原本無異。
中　　華　　民　　國　　110 　年　　11　　月　　19　　日
                                  書記官  張峻偉